臺灣臺中地方法院臺中簡易庭小額民事判決
110年度中小字第4728號
原      告  李佩芬  
被      告  凱得富國際有限公司台中分公司

兼上一人
法定代理人  洪明華  

上列當事人間請求損害賠償事件，本院於民國111年2月23日言詞
辯論終結，判決如下：
    主      文
一、原告之訴駁回。
二、訴訟費用新臺幣1,000元由原告負擔。
    事實及理由
壹、程序事項
    本件原告經合法通知，未於最後一次言詞辯論期日到場，核
    無民事訴訟法第386條各款所列情形，爰依被告聲請，由其
    一造辯論而為判決。
貳、實體事項
一、原告主張：
  ㈠原告為申請外籍看護照顧原告父親即訴外人李永益，遂與被
    告凱得富國際有限公司（下稱凱得富公司）訂立委任招募外
    勞合約書，原告並已依約支付新臺幣（下同）17,000元之服
    務費。嗣被告於民國108年10月16日派人帶外籍看護甲報到
    ，並表示外籍看護甲僅輕微感冒，可正常工作，詎外籍看護
    甲每天血壓高居不下，且嚴重失眠，身體狀況差，原告向被
    告凱得富公司之業務告知外籍看護甲之情形後，被告凱得富
    公司於108年11月2日堅持將外籍看護甲帶離。被告凱得富公
    司復依約遞補外籍看護NURALIYAH（下稱外籍看護乙）予原
    告，惟該外籍看護乙於108年12月17日到職後，因想回臺北
    工作，經常要求要轉換雇主，遂於109年1月16日轉換雇主。
    被告凱得富公司明顯業務疏失，轉介兩名不合適之外籍看護
    。原告、被告凱得富公司經協商後，約定自109年1月18日起
    1年內免費再遞補越南籍看護給原告或原告得差額付費在國
    內承接，並將上開約定記載於合約書附註欄。
  ㈡然原告多次與被告凱得富公司之業務聯絡，該業務均表示無
    國內承接之移工，因家裡急需看護，原告遂與該業務協商原
    告先聘僱其他家仲介之移工來照顧李永益，於109年年底再
    用原告母親即訴外人李陳秀碧之名額委託被告申請外籍看護
    。又上開自109年1月18日起1年內免費再遞補越南籍外籍看
    護之約定，並未特定書寫只限被照顧人李永義本人名義，詎
    原告於109年年底以受照顧者李陳秀碧委託被告凱得富公司
    申請外籍看護時，竟要原告再支付1萬元。
  ㈢被告轉介2名不合適之外籍看護，有不完全給付之缺失。爰依
    私立就業服務機構許可及管理辦法第4條第3項規定，請求被
    告凱得富公司及其負責人即被告洪明華返還服務費50％即8,5
    00元；並賠償原告在外籍看護甲離開至外籍看護乙到職間，
    額外支付給國內看護之看護費30,000元；及額外支付給另一
    家仲介公司國內轉出服務費17,000元。並聲明：被告應連帶
    給付原告55,500元。
二、被告抗辯：
    被告凱得富公司與原告實際共簽訂2次委任招募合約書，第
    一次是於108年10月9日簽訂，並於108年10月16日承接一名
    越南籍看護工，因不適任於108年11月2日離境。復於108年1
    2月17日簽訂第二次委任招募合約書，並於108年12月17日承
    接一名印尼籍看護工，此次被告凱得富公司並未向原告收取
    任何費用，因原告對該名印尼看護之要求不合理，由被告凱
    得富公司居中協調，原告遂同意讓該名看護轉出。上開二次
    合約所約定之受照顧人均為李永益，該2名外籍看護均是原
    告親自面試而錄用，嗣後不適任，難認被告凱得富公司有何
    失職。在第一位看護不適任後，被告凱得富公司亦無償補給
    原告另一名看護，在第二位看護轉出後，被告凱得富公司亦
    釋出善意，願於109年1月18日起1年內免費提供1名國外引進
    越南工，簽立上開二次合約書受照顧者既為李永益，被告凱
    得富公司所同意1年內免費提供國外引進越南工，自應是用
    受照顧人李永益之名額，依上開合約書第9條規定要變更新
    受照顧者應得被告凱得富公司之同意。故本件原告單方要求
    變更受照顧者被拒，未能於約定期限內用受照顧者人李永益
    之名額向被告凱得富公司申請，自應負全責等語。並聲明：
    原告之訴駁回。
三、法院之判斷：
  ㈠查原告、被告凱得富公司於108年10月9日簽立委任被告凱得
    富公司招募外籍勞工之契約，並約定原告應支付代辦費用17
    ,000元；嗣被告凱得富公司引進之外籍看護於108年10月16
    日到原告處開始執行看護李永益作業，原告依約支付被告凱
    得富代辦費用17,000元，該看護旋於108年11月12日因身體
    因素離境。原告、被告凱得富公司復於108年12月17日再簽
    訂雇主委任被告凱得富公司辦理聘僱外國人之從國外引進、
    國內承接、接續聘僱事項之契約，並約定原告無庸支付代辦
    費用，被告凱得富公司於108年12月17日遞補外籍看護乙，
    該看護於109年1月16日經原告同意轉出。因被告凱得富公司
    轉介2名外籍勞工看護照顧李永益時間短暫，原告、被告凱
    得富公司遂合意「於109年1月18日起1年內免費再補原告一
    名國外引進越南工，如國外引進印尼補差額1萬元，國內承
    接補差額12,000元」等情，有委任招募合約書2份影本可佐
    （見本院卷第23-33、99-102頁），並為兩造所不爭執（見
    本院卷第116頁），堪以認定。
  ㈡按私立就業服務機構許可及管理辦法第4條第2項規定：「聘
    僱契約生效後40日內，因可歸責於求職人之事由，致聘僱契
    約終止者，雇主得請求私立就業服務機構免費重行推介一次
    ，或退還百分之50之介紹費。」，可知在聘僱契約因可歸責
    於求職人之事由終止時，雇主僅可擇一請求免費重行推介或
    退還50％之介紹費，並非二者均得請求。由上認定，可見被
    告凱得富公司推介第一名外籍看護，於108年11月12日因身
    體因素離境，致聘僱契約終止後，被告凱得富公司已另免費
    重行推介第二名外籍看護給原告，原告亦已接受，並使用該
    名看護，自不得嗣後翻異，再請求被告凱得富公司退還服務
    費17,000元之50％。
  ㈢依上開合約書第4條約定被告凱得富公司提供之服務項目為：
    「1、依行勞動部勞力發展署規定為甲方（即原告，下同）
    辦理外籍勞工申請手續，文件驗證及國外工人招募引進一切
    事宜。2、協助辦理機場接機、國內體檢、申請居留、衛生
    局核備函及聘僱許可函等文件。3、協助辦理外籍勞工聘僱
    期滿之離境手續及展延聘僱申請。4、不定期服務並提供就
    業服務法、勞基法及相關法令諮詢服務。5、因勞工死亡或
    傷重致終止僱用時，協助甲方將外籍勞工之遺體及私人財物
    運送回國及緊急事故發生之協調處理，相關費用由甲方及外
    勞負擔。」、第5條「乙方（即被告凱得富公司，下同）所
    招募之外籍勞工，若有下列情形之一者，甲方得要求乙方將
    該名勞工遣返回國，並無條件為甲方辦理遞補手續：1入境
    體檢不合格經複檢又不合格者。2偽造、變造護照、簽證入
    境。3外籍勞工於聘僱期間一年內，工作表現不佳不服從工
    作指揮，經乙方溝通輔導無效發函警告達3次者……」、附註5
    「甲方自聘僱日起若外勞不適用乙方保固一年，自外勞轉出
    、逃跑、離境日起算3個月內甲方資料齊全必須主動項乙方
    提出申請。乙方會免費補給甲方從國外引進越南工人，以一
    次為限」等語（見本院卷第102、110頁）。可知被告凱得富
    公司提供之服務項目為原告招募外籍勞工，若外籍勞工不適
    用，依上開合約書約定，即是免費為原告再從國外引進越南
    工人。又原告亦不否認被告凱得富公司從國外引進外勞後，
    確實有帶來給原告面試乙節（見本院卷第117頁），可見上
    開兩名外籍看護亦是經原告面試後才聘僱。被告凱得富公司
    既已依契約約定服務項目為原告招募外籍勞工，在第一名外
    籍勞工因疾病返國，即依約為原告再補第二名外籍勞工，第
    二名外籍勞工則經原告同意而轉出，原告、被告凱得富公司
    已合意1年內無償為原告自國外引進越南工。是難因原告聘
    僱上開兩名外籍看護之時間甚短，即認被告凱得富公司、被
    告洪明華有何違反上開合約書之約定，有何不完全給付之情
    形。
  ㈣承上㈠所認定，針對被告凱得富公司轉介2名外籍勞工看護照
    顧李永益時間短暫，原告、被告凱得富公司已達成以「於10
    9年1月18日起1年內免費再補原告一名國外引進越南工，如
    國外引進印尼補差額1萬元，國內承接補差額12,000元」作
    為補償之協議，原告自應受拘束，不得再向被告凱得富公司
    請求額外支出看護費用或另委託他家仲介公司所支付之費用
    。
  ㈤依原告自承委託被告凱得富公司引進外籍看護，照顧之對象
    為李永益（見本院卷第17頁），並非原告母親，足認前開合
    約書、上開達成補償之協議所約定免費引進外籍看護，所看
    護之對象應為李永益。而由原告所提出其與被告凱得富公司
    業務對話截圖（見本院卷第125頁），並無法得知被告凱得
    富公司之業務有同意原告上開補償協議所約定免費引進越南
    工之看護對象，變更為原告母親。原告自不得因其以其母親
    名義，向被告凱得富公司請求時，遭要求另支付1萬元，即
    請求被告退還仲介費、賠償其上開支出。
  ㈥由原告提出支出看護收據（見本院卷第129頁），明確記載於
    108年11月18日至108年12月17日居家照顧對象為李陳秀碧，
    並非李永益，難以此單據認此屬為照顧李永益所支出之額外
    看護費。而原告提出新象人力仲介有限公司收款證明（見本
    院卷第131頁），並無記載受照顧者為何人，難認與本件有
    何關聯。
  ㈦另與原告訂約之對象為被告凱得富公司，原告並未說明以何
    依據得請求被告凱得富公司之法定代理人即被告洪明華應負
    連帶賠償之責任，原告請求被告洪明華應連帶賠償，與法無
    據，礙難採憑。
五、綜上所述，原告請求被告應連帶給付原告55,500元，為無理
    由，應予駁回。
六、本件事證已臻明確，兩造其餘之攻擊防禦方法及所提證據，
    於判決結果不生影響，爰不一一論列，併此敘明。
七、本件係適用小額訴訟程序所為原告敗訴之判決，爰依職權確
    定訴訟費用額為原告已繳納之第一審裁判費1,000元，由原
    告負擔。
中    華    民    國    111    年    3    月    25    日
                  臺灣臺中地方法院臺中簡易庭
                             法  官 陳佩怡
以上為正本係照原本作成。
如不服本判決，應於送達後20日內，以判決違背法令為理由，向
本院提出上訴狀並表明上訴理由（上訴理由應表明一、原判決所
違背之法令及其具體內容；二、依訴訟資料可認為原判決有違背
法令之具體事實），如於本判決宣示後送達前提起上訴者，應於
判決送達後20日內補提上訴理由書（須附繕本）。並應繳納上訴
費新臺幣壹仟伍佰元如未繳納，依民事訴訟法施行法第9 條之
規定，認當事人明知上訴要件有欠缺，逕以裁定駁回其上訴。
中    華    民    國    111    年    3    月    25    日
                             書記官 許千士